【裁判字號】    89,上易,3758
【裁判日期】    891205
【裁判案由】    賭博
【裁判全文】
臺灣高等法院刑事判決                          八十九年度上易字第三七五八號
    上  訴  人  臺灣板橋地方法院檢察署檢察官
    被      告  甲○○
右上訴人因被告賭博案件，不服臺灣板橋地方法院八十九年度易字第六六七號，中華
民國八十九年八月二十三日第一審判決（起訴案號：臺灣板橋地方法院檢察署八十八
年度偵字第一五五七七號）提起上訴，本院判決如左：
    主  文
原判決撤銷。
甲○○幫助以賭博為常業，處有期徒刑參月，如易科罰金以參佰元折算壹日。
    事  實
一、甲○○明知林保定（林保定所涉常業賭博罪部分業經另案判決確定）在臺北縣林
    口鄉○○○路○段二三０巷一之二號之公眾得出入之場所，經營賭博性電動玩具
    ，與不特定人賭博財物維生，竟基於幫助之犯意，為林保定之前開賭博場所設計
    加強暗門、鐵門、隔音等設備，以便利賭場經營及逃避警方取締，嗣於八十七年
    十二月十六日下午四時許，經警在前址查獲，並扣得賭博性電動玩具一百十三台
    （含ＩＣ板一百十三片），始悉上情。
二、案經臺灣板橋地方法院檢察署檢察官自動檢舉偵查起訴。
    理  由
一、訊據被告甲○○固坦承在其自小客車內查獲之「建物內部設計圖」為其所繪製，
    惟矢口否認有何幫助常業賭博之犯行，辯稱：伊只是幫林保定劃草圖，並沒有幫
    他設計，只是按照現場情形劃現場狀況圖，看機台如何擺設，而且林保定被查獲
    的台北縣林口鄉○○○路○段二０三巷之二號地點，並沒有在營業云云。
二、惟查：
（一）林保定經警查獲於八十七年十二月十七日移送臺灣板橋地方法院檢察署，被告
      至該地檢署欲為林保定具保，經該檢察署檢察官搜索其駕駛之ＡＲ｜三０三五
      號自小客車，起獲林保定與徐金德有關林口鄉○○路一００號讓渡證書（此地
      點亦為電動玩具賭場，經板橋地方法院檢察署檢察官於八十七年十二月十四日
      零時十分許，指揮警方搜索時，已停止營業，惟現場仍堆放約一百台之賭博性
      電玩，有現場位置圖、搜索扣押筆錄、照片在卷）、建物內部設計圖、空白之
      借支統計表、公休輪值表、不詳卡片申請書等物，其中建物內部設計圖與林保
      定經營之林口鄉○○○路○段二三０巷一之二號賭場內部設置相同，有搜索扣
      押筆錄、勘驗筆錄及現場照片等附卷可稽，並經證人林保定證稱：「（問：甲
      ○○車上為何有林口鄉○○○路○段二三０巷一之二號賭博電玩店的草圖？）
      因為有一天我們泡茶聊天我說要做賭博性電玩店，他看一下就幫我設計草圖。
      」（見偵查卷第十七頁反面）、「伊是在與被告閑聊時，知道他作流理台，伊
      就請他幫忙劃設計圖，隔音是怕吵到隔壁，鐵門是本來就有的，是被告說要加
      強的，為何要加強他沒有說」等語無訛（見原審卷第四十六頁），足徵該「建
      物內部設計圖」應為被告為林保定所繪製加強隔音、鐵門及暗門設備之現場設
      計圖無誤，被告所辯稱伊僅係依照現場狀況繪製現場狀況圖，未為設計云云，
      顯係卸飾之詞，要非足採。
（二）證人黃震緯即當日負責搜索林口鄉○○○路○段二三０巷一之二號賭場之台北
      縣板橋憲兵隊隊員，亦於另案就搜索當日現場之狀況證稱：「（八十七年十二
      月十六日）進去（林口鄉○○○路○段二三０巷一之二號賭場內）搜索時，裡
      面有一一三台機具，至少三分之一以上的機台都插電營業中，且現場香煙煙霧
      瀰漫，應是賭客剛從後門逃走。」、「搜索之前不知後門有一密門：：我們攻
      堅時已花了一段時間，所以賭客都從後面逃走，現場機台上有煙灰缸，裡面應
      該有香煙，機台上有一些喝了一半的飲料。」等語（見八十八年易字第一三七
      二號卷第二九四頁），足見該賭場當日應係在營業狀態中，且查林保定上開於
      八十七年十二月十六日，在台北縣林口鄉○○○路○段二三０巷一之二號之公
      眾得出入場所，經營賭博性電玩店，與不特定人賭博財物之犯罪事實，業據臺
      灣板橋地方法院以八十八年度易字第一三七二號判決有期徒刑十月確定在案，
      是被告所辯該址並未營業云云，顯係臨訟卸責之詞，不足採信。
（三）縱上所述，被告甲○○明知林保定經營賭博性電玩店，為便利其賭場經營及逃
      避警方取締，竟為其前開賭博場所設計加強暗門、鐵門、隔音等設備，其所為
      顯為幫助賭博甚明，本件事證明確，被告犯行堪以認定。
三、被告甲○○幫助以賭博為常業，核其所為，係犯刑法第二百六十七條常業賭博罪
    之幫助犯，應依刑法第三十條第二項之規定減輕其刑。
四、原審未及詳究，遽以林保定在該址為常業賭博之正犯犯行無法證明，自難遽以被
    告曾幫忙林保定繪製設計現場鐵門、暗門及隔音等加強設備之設計圖，即謂被告
    已該當於幫助常業賭博之犯行，而為被告無罪之諭知，自難謂洽，檢察官上訴意
    旨指摘原判決不當，為有理由，自應由本院將原判決撤銷改判。爰審酌被告甲○
    ○品行、犯罪之動機、目的、手段、所生之危害及犯罪後之態度等一切情狀，量
    處有期徒刑三月，並諭知如易科罰金之折算標準，以示警惕。
據上論斷，應依刑事訴訟法第三百六十九條第一項前段、第三百六十四條、第二百九
十九條第一項前段，刑法第三十條、第二百六十七條、第四十一條，罰金罰鍰提高標
準條例第一項前段、第二條，判決如主文。
本案經檢察官劉靜婉到庭執行職務。
中      華      民      國    八十九      年    十二      月     五     日
                                臺灣高等法院刑事第十五庭
                                    審判長法  官  房  阿  生
                                          法  官  雷  元  結
                                          法  官  胡  泉  田
右正本證明與原本無異。
不得上訴。
                                          書記官  葉  國  乾
中    華    民    國    八十九    年       十二     月        五        日
附錄：本案論罪科刑法條全文
刑法第二百六十七條
以賭博為常業者，處二年以下有期徒刑，得併科一千元以下罰金。


司法院資訊處製作；財團法人民間司法改革基金會備份。
